【裁判字號】    97,抗,502
【裁判日期】    971028
【裁判案由】    本票裁定
【裁判全文】
臺灣高等法院臺中分院民事裁定  97年度抗字第502號
抗  告  人  丙○○○○○○
                      送達代.
相  對  人  國泰世華商業銀行股份有限公司
法定代理人  甲○○
上列抗告人因與相對人等間本票裁定事件，對於民國97年9月10
日臺灣臺中地方法院97年度抗字第198號所為裁定提起抗告，本
院裁定如下：
      主  文
抗告駁回。
抗告程序費用由抗告人負擔。
      理  由
一、本件相對人向原法院主張其執有抗告人於民國九十三年十月
    五日所簽發，面額新台幣（下同）六十八萬元，未載到期日
    之本票一紙，並免除作成拒絕證書，詎屆期提示未獲付款，
    爰依票據法第一百二十三條聲請裁定許可強制執行等情，已
    據相對人提出本票一紙為證，而原法院就該本票之形式要件
    為審查後，認為其應記載事項均已具備，因而予以准許。抗
    告人則以：依照司法院民事廳對台灣高等法院民國八十一年
    二月二十七日廳民一字第０二六九六號之法律問題所表示
    之意見，認為：按法院就執票人依據票據法第一百二十三條
    規定聲請准予本票強制執行之裁定，應審查執票人對發票人
    是否行使追索權，再到期日之本票亦需提示後始得向發票人
    行使追索權，而聲請狀未記載提示日期，法院自應調查其有
    無提示，如未提示，與上開規定不合，以裁定駁回聲請，如
    已提示，則以提示日為到期日計算法定遲延利息，而相對人
    迄今未曾向抗告人為本票之提示，故應於事後實際提示之日
    起起算遲延利息，並非如原法院九十七年度司票字第二一０
    一號民事裁定定於九十五年五月十二日為法定遲延利息起算
    日等語。經原法院審查後認為，本件相對人於本件聲請狀內
    明白記載：「經於九十五年五月十二日提示」等語，核與司
    法院民事廳所認定之事實情形不同。再者，抗告人所指摘之
    相對人未提示系爭本票乙節，乃屬事實認定之問題，並非以
    適用法規顯有錯誤為理由提出抗告，抗告人提起本件再抗告
    ，自非合法，因而裁定不應許可抗告人再抗告，經核於法並
    無違誤，且系爭本票已載「此票免除作成拒絕證書，並免除
    票據法第八十九條之通知義務」，為此，抗告人對相對人未
    提示乙節自應負舉證之責，惟未據其舉證證明，是抗告論旨
    仍執陳詞，指摘原裁定不當，聲明廢棄，非有理由。
二、據上論結，本件抗告為無理由，依民事訴訟法第四百九十五
    條之一第一項、第四百四十九條第一項、第九十五條、第七
    十八條，裁定如主文。
中    華    民    國    97    年    10    月    28    日
                  民事第六庭    審判長法  官  袁再興
                                      法  官  吳惠郁
                                      法  官  盧江陽
以上正本係照原本作成。
不得再抗告。
                                      書記官  陳玫伶
中    華    民    國    97    年    10    月    29    日
                                                      Ｍ


司法院資訊處製作；財團法人民間司法改革基金會備份。
